# 剧本改编权、摄制权如何处理

提问人：yajing.W 时间：2022-03-03 21:05:39
陈版主您好，影视公司关于存货的政策一般为以下两种：
1 、原材料指公司为拍摄影视剧购买或创作完成的剧本支出，在影视剧投入拍摄时或取得拍摄许可时转入在产品核算。
2 、原材料是指公司计划提供拍摄电影或电视剧所发生的文学剧本的实际成本，此成本于相关电影或电视剧投入拍摄时转入影视片制作成本。
如果购买的并不是剧本，而是剧本的改编权和摄制权，这种是否也应该计入存货核算呢？还是无形资产或者干脆在预付里挂着，等开始拍摄再转入生产成本呢？谢谢陈版主解惑

回答人：chenyiwei
按照该办法，所购入的改编权和摄制权也应作为存货处理。
但是，《电影企业会计核算办法》还是原《企业会计制度》体系下的文件，与企业会计准则的原则和规定冲突较多。例如总体上作为“存货”还是“无形资产”核算更合适的问题（不仅仅是此处的改编权和摄制权，还包括剧本本身等）是可以讨论的。